# 净资产出资的验资

提问人：zhs7403 时间：2017-02-22 21:02:23
某国企 2016 年 9 月用其全资子公司的净资产出资方式对其控制的子公司增资，按照公司法 2014 非货币资产出资需要评估。因此按道理不能用审计报告替代评估报告，因为有可能按照出资时审计报告的净资产数字可能导致虚增出资额。但实际该出资工商局已经变更完毕，手续也比较简单。当时也没有要验资报告，现在企业因为改制需要补当时验资报告。现能否根据国务院国有资产监督管理委员会 财政部 令 32 号 《企业国有资产交易监督管理办法》 的 38 、 47 （或者 32 和 33 也可以考虑作为辅助）以下条款认可按照审计报告标注的净资产作为验资的依据，而无需再专门出具验资报告？
http://www.sasac.gov.cn/n85881/n85901/c2370781/content.html第三十八条 企业增资在完成决策批准程序后，应当由增资企业委托具有相应资质的中介机构开展审计和资产评估。 　　以下情形按照《中华人民共和国公司法》、企业章程履行决策程序后，可以依据评估报告或最近一期审计报告确定企业资本及股权比例：
（一）增资企业原股东同比例增资的； 　　（二）履行出资人职责的机构对国家出资企业增资的； 　　（三）国有控股或国有实际控制企业对其独资子企业增资的； 　　（四）增资企业和投资方均为国有独资或国有全资企业的。 　第四十七条 国资监管机构批准、国家出资企业审议决策采取非公开协议方式的企业增资行为时，应当审核下列文件： 　　（一）增资的有关决议文件；
（二）增资方案； 　　（三）采取非公开协议方式增资的必要性以及投资方情况； 　　（四）增资企业审计报告、资产评估报告及其核准或备案文件。其中属于第三十八条（一）、（二）、（三）、（四）款情形的，可以仅提供企业审计报告； 　　（五）增资协议； 　　（六）增资企业的国家出资企业产权登记表（证）； 　　（七）增资行为的法律意见书； 　　（八）其他必要的文件。

回答人：chenyiwei
你所引用的条文属于国有资产管理领域，而《公司法》对非货币性资产出资要求经过评估。我理解，第三十八条中的上述规定，是指在以非货币资产对公司出资时，仍需按公司法规定评估，但最终作价可以选择不超过评估值的帐面值。